ACORDAO-COMPLETO-2542938

ACÓRDÃO DE RELAÇÃO

ACÓRDÃO DE RELAÇÃO 1633/2022 ATA 28/2022 - PLENÁRIO

Acórdão 1633/2022-TCU-Plenário
	Trata-se de Tomada de Contas Especial (TCE) instaurada para apurar as responsabilidades identificadas no TC Processo 019.760/2008-7, que teve origem em apartado constituído a partir do traslado de peças do TC Processo 020.680/2006-0, que se refere à Tomada de Contas Consolidada do Departamento da Polícia Federal referente ao exercício de 2005.
	considerando que o responsável apresenta recurso de reconsideração (Peças 319-327) , buscando rediscutir o mérito do julgamento da presente TCE, sob os mesmos argumentos apresentados em seu recurso de reconsideração anteriormente interposto, apreciado por intermédio do Acórdão 2926/2019-TCU-Plenário;
	considerando que, com fundamento no art. 278, § 3º, do Regimento Interno do TCU, a interposição de recurso, ainda que venha a não ser conhecido, gera preclusão consumativa;
	considerando os pareceres uniformes da Secretaria de Recursos e do Ministério Público junto ao TCU no sentido não conhecer o Recurso de Reconsideração interposto; 
	Os Ministros do Tribunal de Contas da União, quanto ao processo a seguir relacionado, ACORDAM, por unanimidade, com fundamento nos arts. 143, inciso IV, alínea "b", 278, § 3º do Regimento Interno do TCU, e ante as razões expendidas pelo relator, em não conhecer do Recurso de Reconsideração interposto por José Domingos Soares em razão da preclusão consumativa e dar ciência ao recorrente e aos órgãos/entidades interessados do teor desta decisão, de acordo com os pareceres emitidos nos autos.			
1. Processo TC-Processo 012.411/2017-5 (TOMADA DE CONTAS ESPECIAL) 
	1.1. Responsáveis: Aloizio Paes de Lima (XXX.981.794-XX) ; AMA - Comércio e Distribuidora Ltda. (02.576.958/0001-50) ; Amazon Minas Comercial Ltda. (03.760.692/0001-64) ; Elo Comécio Ltda. (05.248.896/0001-46) ; Francisco Caninde Fernandes de Macedo (XXX.988.051-XX) ; Guilherme Moreira da Silva (04.971.072/0001-37) ; Guilherme Moreira da Silva (XXX.171.656-XX) ; Ivanhoe Martins Fernandes (XXX.530.907-XX) ; J. Anchieta da Silva Representações (02.703.181/0001-48) ; Jorge Yussif Bichara Sassine (05.417.685/0001-90) ; Jose Edson Rodrigues de Souza (XXX.811.003-XX) ; José Domingos Soares (XXX.796.144-XX) ; José Lucinaldo Ferreira de Souza (00.408.052/0001-00) ; Paulo Milton Ferreira da Silva (XXX.867.502-XX) ; Raquel Serruya Turismos e Eventos (05.253.757/0001-00) ; Vicentina Maria da Silveira Ribeiro (XXX.596.611-XX) ; Z M Serviços Técnicos de Informática Ltda. (02.920.017/0001-92) .
	1.2. Recorrente: José Domingos Soares (XXX.796.144-XX) .
	1.3. Órgão/Entidade: DPF - Superintendência. Regional/AM - MJ.
	1.4. Relator: Ministro Augusto Nardes.
	1.5. Representante do Ministério Público: Procurador Marinus Eduardo De Vries Marsico.
	1.6. Relator da deliberação recorrida: Ministro Benjamin Zymler
	1.7. Unidades Técnicas: Secretaria de Recursos (Serur) ; Secretaria de Controle Externo de Tomada de Contas Especial (SecexTCE) .
	1.8. Representação legal: Tadeu Goncalves Ribeiro, representando Vicentina Maria da Silveira Ribeiro; Fábio Nunes Bandeira de Melo (4331/OAB-AM) , Bruno Vieira da Rocha Barbirato (6975/OAB-AM) e outros, representando Aloizio Paes de Lima. 
	1.9. Determinações/Recomendações/Orientações: não há.

Aloizio Paes de Lima (XXX.981.794-XX); AMA - Comércio e Distribuidora Ltda. (02.576.958/0001-50); Amazon Minas Comercial Ltda. (03.760.692/0001-64); Elo Comécio Ltda. (05.248.896/0001-46); Francisco Caninde Fernandes de Macedo (XXX.988.051-XX); Guilherme Moreira da Silva (04.971.072/0001-37); Guilherme Moreira da Silva (XXX.171.656-XX); Ivanhoe Martins Fernandes (XXX.530.907-XX); J. Anchieta da Silva Representações (02.703.181/0001-48); Jorge Yussif Bichara Sassine (05.417.685/0001-90); Jose Edson Rodrigues de Souza (XXX.811.003-XX); José Domingos Soares (XXX.796.144-XX); José Lucinaldo Ferreira de Souza (00.408.052/0001-00); Paulo Milton Ferreira da Silva (XXX.867.502-XX); Raquel Serruya Turismos e Eventos (05.253.757/0001-00); Vicentina Maria da Silveira Ribeiro (XXX.596.611-XX); Z M Serviços Técnicos de Informática Ltda. (02.920.017/0001-92).

AUGUSTO NARDES

Ministro Benjamin Zymler

Tadeu Goncalves Ribeiro, representando Vicentina Maria da Silveira Ribeiro; Fábio Nunes Bandeira de Melo (4331/OAB-AM), Bruno Vieira da Rocha Barbirato (6975/OAB-AM) e outros, representando Aloizio Paes de Lima.

TOMADA DE CONTAS ESPECIAL (TCE)

Secretaria de Recursos (Serur); Secretaria de Controle Externo de Tomada de Contas Especial (SecexTCE).